【裁判字號】    99,交聲,2428
【裁判日期】    991015
【裁判案由】    聲明異議
【裁判全文】
臺灣高雄地方法院交通事件裁定        99年度交聲字第2428號
原處分機關  高雄市政府交通局
異  議  人
即受處分人  甲○○
上列異議人即受處分人因違反道路交通管理處罰條例事件，對於
高雄市政府交通局中華民國99年8 月5 日所為之處分（原處分：
高市交裁字第裁32-BDA530362號），聲明異議，本院裁定如下：
    主  文
異議駁回。
    理  由
一、異議意旨略以：異議人即受處分人（下稱受處分人）甲○○
    於民國99年7 月7 日19時7 分許，騎乘車牌號碼XZH-271 號
    普通重型機車行經高雄市○○路與和平路路口時，正值黃紅
    燈轉變，因剎車不及而越過停止線，隨後就停止前進，並未
    穿越路口，採證照片也顯示機車越過白線的畫面，但不能代
    表繼續行使，且路口範圍又在哪裡？高雄市政府交通局交通
    事件裁決中心所為之處分顯有錯誤，為此依法聲明異議，請
    求撤銷原處分等語。
二、按汽車駕駛人，行經有燈光號誌管制之交岔路口闖紅燈者，
    處新臺幣（下同）1 千8 百元以上5 千4 百元以下罰鍰，並
    記違規點數3 點，道路交通管理處罰條例第53條第1 項、第
    63條第1 項第3 款分別定有明文。經查：
(一)受處分人於99年7 月7 日19時7 分許，騎乘上開普通重型機
    車，行經高雄市○○○路與和平二路口時，經高雄市政府警
    察局交通大隊以駕車行經有燈光號誌管制之交岔路口闖紅燈
    為由逕行舉發，原處分機關因而裁處受處分人1 千8 百元罰
    鍰，並記違規點數3 點等情，此為受處分人所不爭執，並有
    高雄市政府警察局高市警交相字第BDA530362 號舉發違反道
    路交通管理事件通知單1 紙及高雄市政府交通局高市交裁字
    第裁32-BDA530362號違反道路交通管理事件裁決書1 份在卷
    可稽，此部分事實堪予認定。
(二)受處分人雖以上開情詞置辯，而依舉發機關函送本院之本件
    違規照片2 張及該違規照片上方各欄位數據所示，受處分人
    騎乘上開普通重型機車，係於99年7 月7 日19時7 分37秒時
    被拍到第1 張違規照片，當時紅燈亮起已3.2 秒，此時該機
    車雖已超越停止線違規停在第3 車道機車停等區前方，然因
    停止位置尚在該路口劃設之行人穿越道前方距離停止線不遠
    處，則受處分人所稱因正值黃紅燈轉變，剎車不及而越過停
    止線，隨後就停止前進等詞，尚堪採信；然受處分人於99年
    7 月7 日19時7 分38秒時被拍到第2 張違規照片，當時紅燈
    亮起已4.2 秒，此時該機車位置已在該路口之行人穿越道上
    ，且該張照片上顯示受處分人所騎乘之機車當時時速為24公
    里，足見受處分人於穿越停止線後雖曾有停等紅燈之舉，然
    其隨即又加速前進，是本件受處分人確有駕車行經有燈光號
    誌管制之交岔路口闖紅燈之違規行為，應堪認定。本件受處
    分人空言否認其於前揭時、地有闖越紅燈之違規行為，自無
    可採信。
三、綜上所述，受處分人騎乘上開普通重型機車於上揭時、地有
    闖越紅燈之違規情事既可認定，故原舉發單位依照上述規定
    ，對於受處分人掣單舉發，尚難認有何違誤之處，是原處分
    機關依道路交通管理處罰條例第53條第1 項、第63條第1 項
    第3 款規定以及違反道路交通管理事件統一裁罰基準表之相
    關內容，裁處受處分人罰鍰新臺幣1,800 元，並記違規點數
    3 點，於法並無不合。故本件異議並無理由，應予駁回。
四、據上論斷，應依道路交通案件處理法第19條，裁定如主文。
中    華    民    國    99    年    10    月    15    日
                        交通法庭  法  官  陳芸珮
以上正本證明與原本無異。
如不服本裁定，應於收受送達後5 日內向本院提出抗告狀。
中    華    民    國    99    年    10    月    15    日
                                  書記官  蔡淑貞

司法院資訊處製作；財團法人民間司法改革基金會備份。
